臺灣桃園地方法院刑事簡易判決
　　　　　　99年度簡字第149號、第150號、第220號、第258號
公　訴　人　臺灣桃園地方法院檢察署檢察官
被　　　告　盧昱丞
　　　　　　繆幸娥
　　　　　　詹世全
　　　　　　許寬謀
　　　　　　郭春風
　　　　　　楊志賢
　　　　　　沈義雄
　　　　　　許美麗
　　　　　　林昌樺
　　　　　　陳秋露
　　　　　　劉文政
　　　　　　龍文海
　　　　　　蘇德安
　　　　　　阮星隆原名阮興隆.
　　　　　　黃祿善
　　　　　　施宗昇
　　　　　　林宏宗
　　　　　　黃裕仁
　　　　　　李曜均
上列被告因詐欺等案件，經檢察官提起公訴（97年度偵字第
16230號），嗣被告俱於準備程序中自白犯罪，經本院合議庭裁
定逕以簡易判決處刑，判決如下：
    主  文
盧昱丞幫助意圖為自己不法之所有，以詐術使人將本人之物交付
，處有期徒刑月，如易科罰金，以銀元佰元即新臺幣玖佰元
折算壹日，減為有期徒刑壹月又拾伍日，如易科罰金，以銀元
佰元即新臺幣玖佰元折算壹日，緩刑貳年。
繆幸娥幫助意圖為自己不法之所有，以詐術使人將本人之物交付
，處有期徒刑月，如易科罰金，以銀元佰元即新臺幣玖佰元
折算壹日，減為有期徒刑壹月又拾伍日，如易科罰金，以銀元
佰元即新臺幣玖佰元折算壹日，緩刑貳年。
詹世全幫助意圖為自己不法之所有，以詐術使人將本人之物交付
，處有期徒刑陸月，如易科罰金，以銀元佰元即新臺幣玖佰元
折算壹日，減為有期徒刑月，如易科罰金，以銀元佰元即新
臺幣玖佰元折算壹日。
許寬謀幫助意圖為自己不法之所有，以詐術使人將本人之物交付
，處有期徒刑陸月，如易科罰金，以銀元佰元即新臺幣玖佰元
折算壹日，減為有期徒刑月，如易科罰金，以銀元佰元即新
臺幣玖佰元折算壹日。
郭春風幫助意圖為自己不法之所有，以詐術使人將本人之物交付
，處有期徒刑陸月，如易科罰金，以銀元佰元即新臺幣玖佰元
折算壹日，減為有期徒刑月，如易科罰金，以銀元佰元即新
臺幣玖佰元折算壹日。
楊志賢幫助意圖為自己不法之所有，以詐術使人將本人之物交付
，累犯，處有期徒刑月，如易科罰金，以銀元佰元即新臺幣
玖佰元折算壹日，減為有期徒刑壹月又拾伍日，如易科罰金，以
銀元佰元即新臺幣玖佰元折算壹日。
沈義雄幫助意圖為自己不法之所有，以詐術使人將本人之物交付
，處有期徒刑陸月，如易科罰金，以銀元佰元即新臺幣玖佰元
折算壹日，減為有期徒刑月，如易科罰金，以銀元佰元即新
臺幣玖佰元折算壹日。
許美麗幫助意圖為自己不法之所有，以詐術使人將本人之物交付
，處有期徒刑陸月，如易科罰金，以銀元佰元即新臺幣玖佰元
折算壹日，減為有期徒刑月，如易科罰金，以銀元佰元即新
臺幣玖佰元折算壹日。
林昌樺幫助意圖為自己不法之所有，以詐術使人將本人之物交付
，處有期徒刑陸月，如易科罰金，以銀元佰元即新臺幣玖佰元
折算壹日，減為有期徒刑月，如易科罰金，以銀元佰元即新
臺幣玖佰元折算壹日。
陳秋露幫助意圖為自己不法之所有，以詐術使人將本人之物交付
，處有期徒刑肆月，如易科罰金，以銀元佰元即新臺幣玖佰元
折算壹日，減為有期徒刑貳月，如易科罰金，以銀元佰元即新
臺幣玖佰元折算壹日。
劉文政幫助意圖為自己不法之所有，以詐術使人將本人之物交付
，處有期徒刑陸月，如易科罰金，以銀元佰元即新臺幣玖佰元
折算壹日，減為有期徒刑月，如易科罰金，以銀元佰元即新
臺幣玖佰元折算壹日。
龍文海幫助意圖為自己不法之所有，以詐術使人將本人之物交付
，處有期徒刑陸月，如易科罰金，以銀元佰元即新臺幣玖佰元
折算壹日，減為有期徒刑月，如易科罰金，以銀元佰元即新
臺幣玖佰元折算壹日。
蘇德安幫助意圖為自己不法之所有，以詐術使人將本人之物交付
，處有期徒刑陸月，如易科罰金，以銀元佰元即新臺幣玖佰元
折算壹日，減為有期徒刑月，如易科罰金，以銀元佰元即新
臺幣玖佰元折算壹日。
阮星隆幫助意圖為自己不法之所有，以詐術使人將本人之物交付
，處有期徒刑月，如易科罰金，以銀元佰元即新臺幣玖佰元
折算壹日，減為有期徒刑壹月又拾伍日，如易科罰金，以銀元
佰元即新臺幣玖佰元折算壹日，緩刑貳年。
黃祿善幫助意圖為自己不法之所有，以詐術使人將本人之物交付
，處有期徒刑陸月，如易科罰金，以銀元佰元即新臺幣玖佰元
折算壹日，減為有期徒刑月，如易科罰金，以銀元佰元即新
臺幣玖佰元折算壹日，緩刑貳年。
施宗昇幫助意圖為自己不法之所有，以詐術使人將本人之物交付
，累犯，處有期徒刑陸月，如易科罰金，以銀元佰元即新臺幣
玖佰元折算壹日，減為有期徒刑月，如易科罰金，以銀元佰
元即新臺幣玖佰元折算壹日。
林宏宗幫助意圖為自己不法之所有，以詐術使人將本人之物交付
，處有期徒刑陸月，如易科罰金，以銀元佰元即新臺幣玖佰元
折算壹日，減為有期徒刑月，如易科罰金，以銀元佰元即新
臺幣玖佰元折算壹日。
黃裕仁幫助意圖為自己不法之所有，以詐術使人將本人之物交付
，處有期徒刑陸月，如易科罰金，以銀元佰元即新臺幣玖佰元
折算壹日，減為有期徒刑月，如易科罰金，以銀元佰元即新
臺幣玖佰元折算壹日。
李曜均幫助意圖為自己不法之所有，以詐術使人將本人之物交付
，處有期徒刑陸月，如易科罰金，以銀元佰元即新臺幣玖佰元
折算壹日，減為有期徒刑月，如易科罰金，以銀元佰元即新
臺幣玖佰元折算壹日。
    事實及理由
一、本案犯罪事實、證據及應適用之法條，除均引用附件檢察官
    起訴書有關被告盧昱丞、繆幸娥、詹世全、許寬謀、郭春風
    、楊志賢、沈義雄、許美麗、林昌樺、陳秋露、劉文政、龍
    文海、蘇德安、阮星隆、黃祿善、施宗昇、林宏宗、黃裕仁
    、李曜均被訴幫助詐欺取財部分之記載外，另補充：
  (一)檢察官起訴書附表一所列上開被告交付金融帳戶資料之細節
    容存疏漏—被告許寬謀部分：交付地點應更正為「雲林縣
    麥寮鄉某處全家便利超商附近」；被告郭春風部分：交付
    地點應更正為「臺南市某處中國城百貨公司前」、取得代價
    應更正為「新臺幣（下同）3,000元」；被告楊志賢部分
    ：交付地點應更正為「雲林縣斗六市某處圓環附近」；被
    告沈義雄部分：交付地點應更正為「臺中市某處中國城飯店
    附近」；被告林宏宗部分：取得代價應更正為「2,000元
    」；被告盧昱丞部分：交付時間應更正為「民國93年10月
    26日前之該月間某日」、交付地點應更正為「雲林縣斗六市
    鎮東國民小學前」；被告許美麗部分：交付地點應更正為
    「臺中市○○區○○路附近」、取得代價應更正為「1,000
    元」；被告林昌樺部分：交付時間應更正為「93年10月28
    日前之該月間某日」、交付地點應更正為「臺中市○○區○
    ○路附近」、取得代價應更正為「4,000元」；被告繆幸
    娥部分：交付時間應更正為「93年12月10日前之該月間某日
    」、交付地點應更正為「臺中市○○區○○路附近某處生鮮
    超市前」、交付帳戶應加列以「被告繆幸娥名下之臺灣銀行
    帳戶」；被告陳秋露部分：交付地點應更正為「雲林縣虎
    尾鎮某處糖廠前」、取得代價應更正為「4,000元至5,000元
    間之不詳金額」；被告劉文政部分：交付地點應更正為「
    臺中市中區臺中火車站前」、取得代價應更正為「15,000元
    至18,000元間之不詳金額」；被告龍文海部分：交付地點
    應更正為「雲林縣斗六市某處圓環旁之中國信託銀行前」、
    取得代價應更正為「6,000元」、交付帳戶應加列以「被告
    龍文海名下之郵局帳戶」；被告蘇德安部分：交付地點應
    更正為「臺南市○○區○○路中信飯店前」、取得代價應更
    正為「3,000元」；被告黃祿善部分：交付時間應更正為
    「93年10月21日前之該月間某日」；被告詹世全部分：交
    付時間應更正為「93年10月27日晚間10時前之該日某時」、
    交付地點應更正為「新北市○○區○○街附近」、取得代價
    應更正為「1,500元」；被告黃裕仁部分：交付地點應更
    正為「臺南市○○○○道路旁」；被告李曜均部分：交付
    地點應更正為「雲林縣某處加油站前」、取得代價應更正為
    「3,000元」—斯情已據其等於準備程序中供陳綦詳，況與
    卷附證據資料呈現之內容尚無不符之處，故可採信為實。
  (二)考諸被告盧昱丞、繆幸娥、詹世全、許寬謀、郭春風、楊志
    賢、沈義雄、許美麗、林昌樺、陳秋露、劉文政、龍文海、
    蘇德安、阮星隆、黃祿善、施宗昇、林宏宗、黃裕仁、李曜
    均所幫助之正犯行為後，94年2月2日修正公布之刑法部分條
    文業自95年7月1日起施行，探究修正後刑法第2條第1項規定
    ，洵係規範行為後法律變更所生新舊法比較適用之準據法，
    本身無須更為新舊法比較，採行一律適用前開規定而為從舊
    從輕比較。按法律變更比較時，應就罪刑有關之共犯、未遂
    犯、想像競合犯、牽連犯、連續犯、結合犯以及累犯加重、
    自首減輕暨其他法定加減原因、加減例等一切情形，綜其全
    部罪刑結果相較，此有最高法院95年度第8次刑事庭會議決
    議意旨可稽。經查：
  刑法第339條第1項詐欺取財罪之法定刑罰金部分，若依修正
    後刑法第33條第5款規定，最低額為1,000元，但依正犯行為
    時之廢止前罰金罰鍰提高標準條例第1條前段、修正前刑法
    第33條第5款規定，最低額僅3元，適用新法顯較不利於上開
    被告。
  綜合法律修正前後整體比較，揆以揭引最高法院決議意旨及
    修正後刑法第2條第1項所定從舊從輕原則，適用94年2月2日
    修正後刑罰法律對上開被告非較有利，是應適用修正前刑法
    相關規定。
  次論易科罰金之折算標準，若依正犯行為時之修正前刑法第
    41條第1項前段、廢止前罰金罰鍰提高標準條例第2條前段、
    現行法規所定貨幣單位折算新臺幣條例第2條規定，係以300
    元、600元或900元折算1日，倘依修正後刑法第41條第1項前
    段規定，擇以1,000元、2,000元或3,000元折算1日，對照便
    知適用新法殊無較有利於上開被告。
  關於緩刑之宣告，犯罪在刑法修正施行前而於施行後裁判者
    ，應逕適用裁判時之修正後刑法第74條規定，此有最高法院
    95年度第8次刑事庭會議決議意旨可稽。
  (三)核上開被告所為，皆犯刑法第30條第1項前段、第339條第1
    項幫助詐欺取財罪。上開被告基於幫助詐騙集團成員詐欺取
    財之未必故意，而為本案交付存摺、金融卡及金融卡密碼該
    等詐欺取財罪構成要件以外之行為，乃幫助犯，依刑法第30
    條第2項規定，減輕其刑。按行為人基於幫助詐欺之犯意，
    於同一時、地持多數金融帳戶資料提供他人，不論正犯揀用
    其一或使用多數帳戶，行為人僅只成立單一幫助詐欺罪，此
    有最高法院96年度台非字第245號、第255號刑事判決意旨可
    稽，則被告盧昱丞、繆幸娥、郭春風、楊志賢、沈義雄、林
    昌樺、劉文政、龍文海、黃祿善、施宗昇、黃裕仁、李曜均
    既將多數金融帳戶資料一舉併付詐騙集團成員，就其等單次
    幫助行為觀之，即應論以一罪誠明。被告楊志賢曾因竊盜等
    案件，迭經臺灣高等法院臺南分院、臺灣臺南地方法院各自
    判處有期徒刑8月、有期徒刑7月，復經臺灣高等法院臺南分
    院裁定應執行有期徒刑1年2月，嗣均確定在案，乃於91年7
    月18日縮刑期滿執行完畢，此有臺灣高等法院被告前案紀錄
    表可憑，其受徒刑之執行完畢後，於5年以內故意再犯本案
    有期徒刑以上之罪，為累犯，依刑法第47條第1項規定，加
    重其刑；被告施宗昇曾因違反毒品危害防制條例案件，而經
    臺灣雲林地方法院判處有期徒刑8月確定，迄於92年11月30
    日縮刑期滿執行完畢，此有臺灣高等法院被告前案紀錄表可
    憑，其受徒刑之執行完畢後，於5年以內故意再犯本案有期
    徒刑以上之罪，為累犯，依刑法第47條第1項規定，加重其
    刑。爰審酌被告盧昱丞、繆幸娥、詹世全、許寬謀、郭春風
    、楊志賢、沈義雄、許美麗、林昌樺、陳秋露、劉文政、龍
    文海、蘇德安、阮星隆、黃祿善、施宗昇、林宏宗、黃裕仁
    、李曜均助長現今詐騙財產犯罪之風氣，實為社會詐財事件
    層出不窮滋生之根源、擾亂金融交易往來秩序，惟願坦承罪
    行深表悔意，犯後態度良好，併斟犯罪之目的、手段、智識
    程度及犯罪所生之損害等一切情狀，分別量處如主文所示之
    刑，兼予諭知易科罰金之折算標準。姑念前開被告犯罪時間
    係在96年4月24日以前，合於減刑要件，依中華民國九十六
    年罪犯減刑條例第2條第1項第3款、第7條、第9條規定，減
    其宣告刑二分之一，仍就減得之刑諭知易科罰金之折算標準
    。末衡被告盧昱丞、繆幸娥、阮星隆、黃祿善於準備程序中
    俱與被害人達成和解抑或捐款彌補己過，此有匯款收據足徵
    ，忖度其等於5年以內未因故意犯罪受有期徒刑以上刑之宣
    告，此有臺灣高等法院被告前案紀錄表資佐，經歷本案偵辦
    過程知所警惕信無再犯之虞，本院認所宣告之刑以暫不執行
    為適當，方予緩刑2年，用啟自新。
二、依刑事訴訟法第449條第2項、第3項、第450條第1項、第454
    條第2項，刑法第2條第1項前段、第339條第1項、第30條第1
    項前段、第2項、第74條第1項第1款、94年2月2日修正前第
    41條第1項前段，刑法施行法第1條之1第1項、第2項前段，
    廢止前罰金罰鍰提高標準條例第2條，現行法規所定貨幣單
    位折算新臺幣條例第2條，中華民國九十六年罪犯減刑條例
    第2條第1項第3款、第7條、第9條，逕以簡易判決判處如主
    文所示之刑及諭知易科罰金之折算標準。
中    華    民    國   100    年    6     月    30    日
                  刑事第一庭  法  官  俞力華
以上正本證明與原本無異。
如不服本判決，應於判決送達後10日內向本院提出上訴狀（應附
繕本）。
                              書記官  資念婷
中    華    民    國   100    年    7     月    5     日
附錄本案論罪科刑法條
中華民國刑法第339條
（普通詐欺罪）
意圖為自己或第三人不法之所有，以詐術使人將本人或第三人之
物交付者，處5年以下有期徒刑、拘役或科或併科1,000元以下罰
金。
以前項方法得財產上不法之利益或使第三人得之者，亦同。
前2項之未遂犯罰之。